臺灣臺北地方法院刑事判決　　　　　　　 94年度易字第256號
　　公　訴　人　臺灣臺北地方法院檢察署檢察官
　　被　　　告　乙○○
　　　　　　　　　　　　原住臺.
　　　　　　　　丙○○
　　上　一　人
　　選任辯護人　許卓敏律師
　　　　　　　　賴志凱律師
上列被告等因業務過失傷害案件，經檢察官提起公訴（九十四年
度偵字第八二○號），本院判決如下：
    主  文
丙○○從事業務之人，因業務上之過失傷害人致重傷，處有期徒
刑陸月，如易科罰金，以參佰元折算壹日。
乙○○公訴不受理。
    事  實
一、丙○○為址設在臺北市○○街一八四巷七號一樓、以電梯安
    裝工程為業之戴世貿易有限公司（下稱戴世公司）之經營負
    責人，為從事業務之人，且為勞工安全衛生法所稱之雇主，
    戴世公司於民國九十二年間起，承攬位在臺北市○○○路、
    樂群三路口之「美麗華購物中心新建工程」之電扶梯安裝工
    程，丁○○為戴世公司所僱佣從事電梯安裝工作之勞工，詎
    丙○○明知戴世公司以電梯安裝工程為業，雇主為防止電梯
    設備對勞工引起危害，應提供安全鞋（具防滑及防傷功能）
    之必要安全衛生設備供勞工使用，且依其智識、能力及當時
    情形，並無不能注意之情事，竟疏未注意而未提供安全鞋，
    致使勞工丁○○於九十三年二月十九日在上開工地從事安裝
    電扶梯工作，啟動電扶梯運轉以檢查、調整扶手帶之運作情
    形時，左小腳滑落進電扶梯之梳子板旁開口處，而遭移動中
    之踏階夾傷，於同日（起訴書誤繕為同年三月二日）因「左
    下肢嚴重壓迫傷」而接受左側膝下截肢手術，毀敗其一肢之
    機能而受重傷。
二、案經丁○○訴由臺灣士林地方法院檢察署呈請臺灣高等法院
    檢察署令轉臺灣臺北地方法院檢察署檢察官偵查起訴。
    理  由
甲、有罪部分（即被告丙○○部分）：
一、訊據被告丙○○矢口否認有何業務過失致重傷之犯行，辯稱
    ：伊只是戴世公司之掛名負責人，全部公司業務均由伊兄乙○○一手負責，伊並非實際負責戴世公司業務之人；又勞工
    安全衛生法之雇主責任與刑法之業務過失責任並不相同，公
    訴人僅說明伊有何應注意之事項，惟未說明伊有何能注意而
    未注意之過失；本件事故之發生應歸責於告訴人，不應令被
    告丙○○負過失責任云云。經查：
（一）被告丙○○為登記址在臺北市○○街一八四巷七號一樓、
      以電梯安裝工程為營業項目之戴世公司負責人，戴世公司
      於九十二年間起，承攬位在臺北市○○○路、樂群三路口
      之「美麗華購物中心新建工程」之電扶梯安裝工程（該購
      物中心新建工程原由峻榮營造工程股份有限公司《下稱峻
      榮公司》承包，峻榮公司將電梯部分工程轉包予富士達股
      份有限公司《下稱富士達公司》，富士達公司再將電扶梯
      安裝部分工程轉包予戴世公司），告訴人丁○○為戴世公
      司所僱佣從事電梯安裝工作之勞工；又丁○○於九十三年
      二月十九日在上開工地從事電扶梯安裝工作，於啟動安裝
      之電扶梯運轉以檢查、調整扶手帶之運作情形時，左小腳
      滑落進電扶梯之梳子板旁開口處，而遭移動中之踏階夾傷
      ，於同日因「左下肢嚴重壓迫傷」而接受左側膝下截肢手
      術等情，業據告訴人丁○○指訴明確（見本院九十四年十
      月二十八日審理筆錄），並有戴世公司基本資料查詢表、
      丁○○之各類所得扣繳暨免扣繳憑單、事故現場相片、丁○○之三軍總醫院附設民眾診療服務處甲種診斷證明書、
      勞工保險殘廢診斷書等件附卷可稽（見臺灣臺北地方法院
      檢察署九十三年度他字第六九三五號卷第十六、二五、二
      六頁，臺灣士林地方法院檢察署九十三年度他字第二二八
      一號卷第十五至十七頁）；
（二）就本件事故之經過及發生原因：
  １、告訴人丁○○於審理中指稱：伊自九十二年十月六日起受
      僱於戴世公司，作維修、安裝、檢查所有手扶電梯的工作
      ，伊進去美麗華購物中心工地時，工程已經開始，九十三
      年二月十九日事故當天，伊是在做安裝之電扶梯之扶手帶
      檢查工作，扶手帶是在腳踏板下方，電梯在上方，伊進去
      預留的空格，就是電梯踏板留幾個踏板的空間檢修，伊檢
      修完出了空格後，蹲在踏板上面看電梯運轉的情況，電梯
      需要運轉才能知道是否有震動，因為電梯震動，伊的腳滑
      落進去還沒有安裝腳踏板的空隙，電梯上來就來不及，腳
      絞進去，伊關閉安全鈕，忍著傷痛打電話給一一九，當時
      工作場所周圍沒有人，之後救護車通知警衛，請警衛到二
      樓找伊，救護車把伊送到三總；戴世公司平常到工地的人
      是伊與乙○○，乙○○的女婿偶爾會來幫忙，伊都在工地
      ，沒有去過公司，所以沒有看到丙○○，伊之前沒有做過
      安裝、維修、檢查電扶梯的工作，是乙○○和他女婿教伊
      如何檢查扶手帶的運轉，安裝手冊都是乙○○拿著，他叫
      伊做什麼，伊就做什麼，伊沒有看過工作手冊，也沒有告
      訴伊要怎麼站，都是伊自己看來的；事故發生時伊是穿休
      閒鞋，因為沒有提供安全鞋，乙○○也沒有穿安全鞋；平
      時檢查的時候如果有二個人，就一個人檢查，一個人拿著
      安全鈕站在電梯外，事故當天乙○○他女婿本來要來，後
      來沒有來，但因為乙○○之前交代伊要檢查扶手帶，如果
      伊不做就會被罵，所以伊就去做伊該做的事情等語（見本
      院九十四年十月二十八日審理筆錄）；
  ２、惟關於安裝電扶梯及調整扶手帶之標準作業，證人即戴世
      公司之上包商富士達公司工務部主任戊○○於審理中證稱
      ：施工人員應站在上下機坑裡面，如踏板已經安裝好時，
      就站在樓地板上工作，站的位置要離開口遠一點；為了自
      身安全應該要穿安全鞋，安全鞋前面有鋼板，可以防止受
      傷，鞋底有防滑裝置，富士達公司的人員是由富士達公司
      提供安全鞋，承包商的人員是由承包商自行提供；發生緊
      急狀況時，第一時間若有人在旁邊的話應該沒有問題，會
      馬上把緊急開關切掉，萬一是單人操作的話，如果有裝設
      輔助開關，因為輔助開關有延長線，可以使用輔助開關馬
      上停止，如果告訴人有穿安全鞋的話，發生意外會比較低
      ；本件事故發生時，伊在工務所，是警衛告訴伊有電梯從
      業人員出事，伊到現場時人已經被救出，伊看到的狀況是
      上機房床版及踏板間有血跡、肉塊及布鞋的殘渣，輔助開
      關維修上機房時應該要裝在上機房，可是當天是掛在下機
      房，工地有用鐵欄杆圍起來等情（見本院九十四年十一月
      十四日審理筆錄），另證人即臺北市政府勞工局勞動檢查
      處檢查人員甲○○於審理中證稱：伊於事故當天下午到現
      場檢查，看到有一攤血跡，在移動式的階梯及踏板中間有
      一個布鞋被夾住，戴世公司的人不在，隔天伊通知戴世公
      司，乙○○拿著戴世公司的授權書過來，伊請他拿出勞工
      安全衛生工作守則，他說沒有，另外因為這個機器有可能
      造成腳夾傷，依勞工安全衛生設施規則第五十七條第一項
      必須要電源關閉，而如果是要看運轉是否正常，依該條第
      二項是不用關閉電源，但應在危險的部分裝置護罩或護圍
      設備，本件事故現場電梯梳子板下方移除四塊踏階，形成
      約一公尺的深度，梳子板開口容易夾傷人，應在該處放置
      護罩或護圍，但現場並沒有放置護罩或護圍等情（見本院
      九十四年十一月十四日審理筆錄、證人甲○○陳報狀），
      並有證人戊○○提出之電梯安裝手冊（見本院審理卷第一
      三三至一八六頁）、證人甲○○提出之勞動檢查暨談話紀
      錄（見本院審理卷第一八七至二○○、二二四至二二七頁
      ）在卷可佐。綜合上述，足認本件告訴人受傷害結果之發
      生，乃因告訴人未站在正確工作位置及使用輔助開關、未
      穿著具有防滑及防傷功能之安全鞋、電扶梯因移除踏階而
      在梳子板旁形成之開口處未放置護罩或護圍等因素所致，
      且每一情形之不發生，均可避免告訴人受傷害結果之發生
      ，洵屬明確；
（三）就被告丙○○之過失責任：
  １、按雇主對防止機械、器具、設備等引起之危害，應有符合
      標準之必要安全衛生設備，又雇主對於勞工就業場所之避
      難及其他為保護勞工健康及安全設備應妥為規劃，並採取
      必要之措施，且雇主供給勞工使用之防護具或防護器具應
      準備足夠使用之數量，個人使用之防護具應置備與作業勞
      工人數相同或以上之數量，並以個人專用為原則，勞工安
      全衛生法第五條第一項第一款、第二項，勞工安全衛生設
      設施規則第二百七十七條第三款分別定有明文；又按勞工
      安全衛生法第二條第二項規定，該法所稱之雇主，謂事業
      主或事業之經營負責人，另依內政部七十二年十二月二十
      七日臺內勞字第二○○八一三號函示，該條所稱之事業主
      ，係指事業之經營主體，在法人組織時為該法人，在個人
      企業時為該事業之業主，而該條所稱之事業之經營負責人
      ，係指對該事業具有一般經營權與擔負義務者之謂。查如
      前述被告丙○○登記為戴世公司之負責人，雖被告辯稱伊
      僅為掛名負責人云云，惟被告丙○○於審理中自承伊有在
      戴世公司任職，伊有接電話，公司還有一個會計葉金寶也
      有接電話等情（見本院九十四年十二月二日審理筆錄），
      且依卷附丙○○之九十二、九十三年度之綜合所得稅申報
      書、核定通知書及各類所得資料清單（見本院審理卷第二
      一七至二二○、二三八頁），被告丙○○各該年度均在戴
      世公司領取新台幣（下同）五十萬四千元之薪資，有財政
      部臺北市國稅局北投稽徵所九十四年十一月二十五日財北
      國稅北投綜所二字第○九四○○一一一五六號函暨附件資
      料、丙○○之各類所得資料清單可稽，而依卷附戴世公司
      之公司基本資料查詢表，及前述告訴人丁○○所指稱之工
      地現場、被告丙○○所供稱之戴世公司內部組成人員情形
      ，戴世公司之登記資本額僅五百萬元，員工人數更僅寥寥
      數人，顯屬極小型之營利事業，被告丙○○每年度在該公
      司領取之薪資高達五十萬四千元，其辯稱僅為掛名負責人
      ，顯屬卸責推託之詞，委無可採。本件被告丙○○為戴世
      公司負責人，依法為對該事業具有經營權與擔負義務之人
      ，與事業主戴世公司均屬勞工安全衛生法所稱之雇主，被
      告丙○○應負擔依上開法律所規定之防止勞工安全事故發
      生之注意義務，洵屬明確；
  ２、又按刑法上之過失犯，以行為人對於結果之發生，應注意
      ，能注意而不注意為成立要件（最高法院二十六年上字第
      一七五四號判例意旨參照），亦即行為人有防止結果發生
      之注意義務，且無不能注意之情事，竟疏未注意而違反注
      意義務，始得令行為人就結果負過失之責。再按勞工安全
      衛生法為防止職業災害、保障勞工安全與健康，就雇主對
      物之設備管理，或對從業人員之指揮監督，規定有應注意
      之義務，且同法第三十一條、第三十二條就雇主違反該法
      定義務，致發生勞工死亡或三人以上罹災等情形，亦有刑
      事責任之規定；而雇主就勞工安全衛生法規定義務之違反
      ，雖未必皆同時構成刑法上之過失犯罪，仍應視行為人在
      具體情形中是否有為義務之可能性、對於結果之發生是否
      具有預見可能性、違反義務之行為與結果之間是否具有因
      果關係，能注意而未注意，致發生構成要件結果而違背其
      應注意義務而定，固無疑義，然查：本件如前述戴世公司
      乃極小型之營利事業，與大企業組織體之負責人與經理人
      分離，或採逐層管理、分層負責型態，客觀上難期負責人
      對於基層勞工之安全衛生事項能予注意之情形，顯屬有別
      ；又戴世公司以電梯安裝工程為業，告訴人所受僱從事之
      工作亦係電梯安裝，而電梯之材質堅硬，並具運轉功能，
      從事電梯安裝工作之勞工身體如無安全帽、安全鞋等防護
      器具之保護，極易發生傷亡之事故，當為一般從事電梯安
      裝工程業之人所得預見，此參諸卷附被告於審理中所提出
      ，據以主張告訴人業受告知所載應注意事項之危害告知確
      認單（見本院審理卷第八○頁；告訴人雖於審理中陳稱伊
      不記得有看過該確認單，也不能確定上面「丁○○」之簽
      名是否為伊之簽名等語《見本院九十四年十月二十八日審
      理筆錄》，惟經本院以肉眼比對確認單上之「丁○○」簽
      名，與卷內告訴人於證人結文上之簽名，其筆劃特徵相符
      ，應得認該確認單經告訴人簽名，非屬偽造），其上記載
      ：「一般事項：３、人員配戴安全帽、安全鞋」等語，及
      被告丙○○於本件訴訟中一再質諸告訴人未穿安全鞋而造
      成本件事故之發生等情（見被告丙○○歷次答辯狀）亦明
      ，足認安全鞋核屬勞工安全衛生法規定之為防止電梯設備
      引起危害之必要安全設備，且勞工因無安全鞋可穿而滑倒
      或遭夾傷，並非雇主所無法預見之結果；再被告丙○○為
      戴世公司之經營負責人，依其智識、能力，規劃提供防止
      危害發生之必要安全衛生設備供勞工使用，並無任何事實
      上之困難，不因其未到工地現場即認無為該義務之可能；
      末告訴人丁○○於本件事故中，如有具防滑及防傷功能之
      安全鞋可穿著，即可避免受傷害結果之發生，業如前述，
      被告丙○○未提供必要安全設備之行為，與告訴人受傷害
      結果之間具有因果關係，亦無疑義。綜上，被告丙○○為
      從事經營電梯安裝工程業務之人，並為雇主，其依勞工安
      全衛生法第五條第一項第一款、第二項，勞工安全衛生設
      施規則第二百七十七條第三款之規定，為防止機械、器具
      、設備所引起之危害，有提供必要安全衛生設備供勞工使
      用，以避免勞工之身體、健康遭受危害之注意義務，且無
      不能注意之情事，竟疏未注意而未提供安全鞋，致使勞工
      丁○○受傷害，被告丙○○從事業務之人，因業務上之過
      失致人受傷，洵堪認定；
  ３、至就被告丙○○另辯稱：本件事故之發生應歸責於告訴人
      ，不應令被告丙○○負過失責任乙節：
　(1)、查被告丙○○雖舉卷附危害告知確認單（見本院審理卷第
      八○頁），及證人富士達公司工務部主任戊○○之證述、
      共同被告乙○○之供述為據，主張戴世公司確有安排告訴
      人接受由上包商所施以之危害告知及安全訓練，現場負責
      人乙○○亦已盡告知及注意義務，及在施工現場加裝圍籬
      ，以防止其他人接近，是告訴人自己以危險方式施工，又
      未依工地規定穿安全鞋，本件事故之發生應歸責於告訴人
      云云。然查：卷附上開危害告知確認單如前述固經告訴
      人簽名，惟僅薄薄一紙，且僅簡略記載：「．．．一般事
      項：．．３、人員配戴安全帽、安全鞋；．．５、『教育
      訓練及危害告知』；６、搬運時應注意．．」等語，並未
      詳載所謂教育訓練及危害告知之內容為何，且依證人戊○○於審理中證稱：本件危害告知確認單，伊是將現場作業
      人員集中在一起，「照表裡面的事項念給他們聽」，至於
      電梯安裝手冊伊是交給下包的代表，戴世公司伊是交給乙○○，沒有交給告訴人等情（見本院九十四年十一月十四
      日審理筆錄），顯難以上開內容簡略之危害告知確認單，
      即認告訴人已受具體詳實告知工作內容之危險性及應注意
      事項、避免危難之正確作業方式為何；又證人戊○○雖另
      證稱：伊除了上開危害告知確認單外，另外還有在工地口
      頭向告訴人說操作及注意事項，在工地現場有時候告訴人
      機械不懂的時候，伊會教他如何安裝及調整等語，惟又稱
      伊不曾在美麗華工地與告訴人一起施工（見同上開本院審
      理筆錄），證人戊○○此節證言顯有矛盾，尚難採信；另
      共同被告乙○○於偵查中供稱：伊有口頭告知告訴人工作
      安全事項云云（見臺灣臺北地方法院檢察署九十三年度他
      字第六九三五號卷第七頁），惟此節除為告訴人所否認外
      ，復無任何證據可佐共同被告乙○○之說，顯屬被告卸責
      之詞，亦無可採；綜合上述，本件告訴人既未受具體詳實
      告知工作內容之危險性及應注意事項、如何避免危難之正
      確作業方式，被告丙○○質疑告訴人之施工方式不正確，
      認本件事故之發生應歸責於告訴人，顯無可採；又按提
      供防止電梯設備對勞工引起危害之必要安全設備安全鞋，
      乃雇主依勞工安全衛生法規定所應負擔之義務，已如前述
      ，告訴人因雇主被告丙○○未提供安全鞋而未能穿著工作
      ，自亦非應歸責於告訴人之事由；再被告丙○○辯稱本
      件事故現場裝有圍籬防止他人接近，戴世公司或現場負責
      人乙○○均無違反裝設護圍義務，且是告訴人自己不注意
      將腳伸出，才會滑落空格云云，惟查本件前述避免告訴人
      發生傷害結果之裝設護罩或護圍措施，係指在電扶梯梳子
      板旁之開口處之危險部分放置護罩或護圍，以防止滑落該
      開口處而遭移動接近之踏階夾傷，並非指在工地外圍裝設
      防止他人接近之圍籬，被告此節所辯顯有誤會，亦無可採
      ；另查本件告訴人受傷害結果之發生，如前述乃因告訴
      人未站立在正確工作位置及使用輔助開關、未穿著具防滑
      及防傷功能之安全鞋、電扶梯梳子板旁之開口處未放置護
      罩或護圍等因素所致；且如告訴人確經具體詳實告知工作
      內容之危險性及應注意事項、如何避難之正確作業方式，
      或有具防滑及防傷功能之安全鞋可供穿著，或有在電扶梯
      梳子板旁之開口處採取放置護罩或護圍之措施，每一情形
      均可避免告訴人受傷害結果之發生；而各該因素中，就雇
      主未提供必要之安全衛生設備安全鞋供勞工使用部分，被
      告丙○○在具體情形中確有能為該義務之可能性、對於結
      果之發生具有預見可能性、違反義務之行為與結果間亦具
      有因果關係，被告丙○○應注意、能注意而未注意，應負
      刑法上之過失責任，業經前述認定，至未對告訴人具體詳
      實告知工作內容之危險性及應注意事項、如何避難之正確
      作業方式，及未在電扶梯因移除踏階而在梳子板旁臨時形
      成之開口處，採取放置護罩或護圍之措施部分，因被告丙○○實際並未到工地現場督導勞工施工、傳達工作技能，
      難期被告丙○○實際上能為該防止危難之作為，此部分或
      有應由其他應負責之人另負過失責任之問題，惟因前述每
      一違反義務情形，均屬造成告訴人受傷害結果之原因，被
      告丙○○未提供必要之安全衛生設備供勞工使用之過失責
      任，不因另有其他人應負過失責任而得免除，併為敘明；
　(2)、綜上，被告丙○○辯稱：本件事故之發生應歸責於告訴人
      ，其不應負過失責任云云，委無可採。被告丙○○應負業
      務過失傷害人之責，洵無疑義；
（四）就告訴人所受傷害之程度：
　　　按毀敗一肢以上之機能，為刑法上所謂之重傷害，刑法第
      十條第四項第四款定有明文，又所謂毀敗一肢以上之機能
      ，指一肢以上之機能完全喪失其效用而言，最高法院三十
      年上字第四四五號判例意旨參照。查告訴人丁○○確因被
      告丙○○應負過失責任之事故，受有右下肢嚴重壓迫傷之
      傷害，經送醫於事故當日緊急進行左側膝下截肢術，其左
      下肢踝關節已永久缺失等情，有三軍總醫院附設民眾診療
      服務處甲種診斷證明書、勞工保險殘廢診斷書在卷可稽（
      見臺灣士林地方法院檢察署九十三年度他字第二二八一號
      卷第十五至十七頁），足證告訴人所受之傷害已屬刑法第
      十條第四項第四款所稱之毀敗一肢機能之重傷害無疑；
（五）綜上各節所述，被告丙○○從事業務之人，因業務上之過
      失傷害人致重傷之事實，事證明確，應依法論科。
二、核被告丙○○所為，係犯刑法第二百八十四條第二項後段之
    業務過失致重傷罪。爰審酌被告丙○○於犯後未能坦認犯行
    ，迄今未能與告訴人達成和解，且告訴人之傷勢嚴重，本件
    事故對其身心所受損害均甚鉅，惟念被告丙○○之前並無犯
    罪紀錄，素行尚稱良好，且其過失行為固屬造成告訴人傷害
    結果之原因，然尚非全部肇事因素，暨被告之生活狀況、品
    行、智識程度等一切情狀，量處如主文所示之刑，並諭知易
    科罰金之折算標準，以茲警惕。
乙、不受理部分（即被告乙○○部分）：
一、公訴意旨略以：被告乙○○係戴世公司之工地負責人，與前
    述被告丙○○均係從事業務之人，業務範圍包括從事電梯安
    裝工程業務，並負責承攬「美麗華購物中心新建工程」，應
    注意遵照勞工安全衛生法及其相關規定，隨時注意工地安全
    ，對防止機械器具、設備等引起之危害，應有符合標準之必
    要安全衛生設備；對於勞工就業場所之通道、地板、階梯或
    通風、採光、照明、避難、急救、醫療及其他為保護勞工健
    康及安全設備應妥為規劃，並採取必要之措施；應依勞工安
    全衛生法及有關規定會同勞工代表訂定適合其需要之安全衛
    生工作規則，報請檢查機關備查後，公布實施；對於機械之
    掃除、上油、檢查、修理或調整有導致危害勞工之虞者，應
    使該機器停止運轉，並應採上鎖或設置標示等措施，以防止
    他人操作該機器之起動裝置，且無不能注意之情事，竟疏未
    注意，於九十三年二月十九日勞工丁○○施作電扶梯時，未
    依勞工安全衛生法及有關規定訂定安全衛生工作守則，未安
    排丁○○接受安全訓練，未具體告知丁○○工作內容之危險
    性及應注意事項，且對於電扶梯機械之調整有導致危害勞工
    之虞者，既未使電梯停止運動，尤未上鎖或設置標示等措施
    ，以防止丁○○操作該電梯之起動裝置，致丁○○施工時遭
    電扶梯夾傷左小腿，經送醫急救，其左下肢因嚴重壓迫傷而
    接受左側膝下截肢手術，毀敗其一肢之功能，因認被告乙○○亦涉犯刑法第二百八十四條第二項後段之業務過失致重傷
    罪嫌。
二、按被告死亡者，應諭知不受理之判決，並得不經言詞辯論為
    之，刑事訴訟法第三百零三條第五款、第三百零七條分別定
    有明文。經查本件被告乙○○業於九十四年八月三日死亡，
    有臺北市立聯合醫院陽明院區死亡證明書、戶籍謄本各乙份
    在卷可稽，爰依前開規定，不經言詞辯論，逕為不受理之判
    決。
據上論斷，應依刑事訴訟法第二百九十九條第一項前段、第三百
零三條第五款、第三百零七條，刑法第二百八十四條第二項後段
，罰金罰鍰提高標準條例第一條前段，第二條，判決如主文。
本案經檢察官林良蓉到庭執行職務
中　　華　　民　　國　九十四　年　十二　月　二十七　　日
                  刑事第八庭審判長法  官  陳  德  民
                                  法  官  陳  芃  宇
                                  法  官  孫  曉  青
上正本證明與原本無異。
如不服本判決應於送達後十日內向本院提出上訴狀。
                                  書記官  郭  錦  賢
中　　華　　民　　國　九十四　年　十二　月　 三十　   日
附錄本案論罪科刑法條全文
中華民國刑法第二百八十四條
因過失傷害人者，處六月以下有期徒刑、拘役或五百元以下罰金
，致重傷者，處一年以下有期徒刑、拘役或五百元以下罰金。
從事業務之人，因業務上之過失傷害人者，處一年以下有期徒刑
、拘役或一千元以下罰金，致重傷者，處三年以下有期徒刑、拘
役或二千元以下罰金。
